【裁判字號】    95,抗,304
【裁判日期】    951031
【裁判案由】    請求所有權移轉登記等
【裁判全文】
臺灣高等法院臺南分院民事裁定           95年度抗字第304號
抗  告  人  甲○○○
相  對  人  乙○○○
訴訟代理人   禎 和  律師
上列抗告人因與相對人間請求所有權移轉登記等事件，對於中華
民國95年8月29日臺灣臺南地方法院94年度重訴字第237號裁定提
起抗告，本院裁定如下：
    主    文
抗告駁回。
抗告訴訟費用由抗告人負擔。
    理    由
一、按提起民事第二審上訴，應依民事訴訟法第77條之16第1項
    之規定繳納裁判費，為必須具備之程式。又原告之訴，起訴
    不合程式或不備其他要件者，依其情形可以補正，經審判長
    定期間命其補正而不補正者，法院應以裁定駁回之，民事訴
    訟法第249條第1項第6款亦定有明文。抗告法院認抗告為無
    理由者，應為駁回抗告之裁定。民事訴訟法第495條之1第1
    項、第449條第1項定有明文。
二、原審法院裁定以：
  (一)、按提起民事抗告第二審上訴，應依民事訴訟法第77條之16
      第1項之規定繳納裁判費，為必須具備之程式。
  (二)、本件上訴人即抗告人提起第二審上訴，未據繳納裁判費，
      經原審法院於民國（下同）95年8月7日裁定，限令於送達
      後5日內補正，此項裁定已於95年8月9日送達，有送達證
      書在卷可稽。
  (三)、上訴人即抗告人逾期迄今仍未補正，有原審民事科查詢簡
      答表1份附卷可稽，其上訴自非合法，爰依民事訴訟法第
      442條規定駁回抗告人之上訴。
三、經查：
   (一)、原告即相對人與被告葉蔡鳳珠、抗告人甲○○○間請求
       所有權移轉登記等事件，經原審於95年7月13日判決原告
       即相對人勝訴，被告即抗告人甲○○○提起上訴（另被
       告葉蔡鳳珠未上訴而告確定），本件訴訟標的價額為新
       臺幣（下同）10,600,000元，應徵第二審裁判費157,920
       元，惟未據抗告人繳納裁判費157,920元，經原審於95年
       8月7日裁定，命抗告人於裁定送達後5日內繳納，抗告人
       於同年8月9日收受該裁定，有原卷附送達證書可憑。惟
       抗告人迄未補繳裁判費157,920元，亦未聲請訴訟救助，
       原審法院乃於95年8月29日認其訴不合法，而依民事訴訟
       法第249條第1項第6款之規定以裁定駁回其訴，自屬正當
       。
   (二)、抗告意旨主張其僅對其中2,000,000元部分不服聲明上訴
       ，僅應繳納二審裁判費30,000元，而非繳納二審裁判費
       157,920元，原審裁定駁回抗告人之上訴，自有未合，求
       為廢棄原裁定云云。惟查抗告人於95年8月3日提起上訴
       之上訴狀並未表明僅對其中2,000,000元部分不服，其上
       訴聲明為「一、原判決廢棄。二、被上訴人在第一審之
       訴駁回。三、第一、二審訴訟費用由被上訴人負擔。」
       等語，即表明對原判決全部上訴，而非僅對其中2,000,0
       00元部分不服而聲明上訴甚明（見本院卷3、4頁）。況
       縱如抗告意旨主張其僅對其中2,000,000元部分不服而聲
       明上訴，仍應先行繳納二審裁判費30,000元，其既未補
       繳，則原裁定以抗告人逾期未補繳裁判費157,920元，認
       其上訴為不合法予以駁回，核無不合（參照最高法院29
       年抗字第169號判例意旨），是其抗告為無理由，應予駁
       回。
四、據上論結，本件抗告為無理由，依民事訴訟法第495條之1第
    1項、第449條第1項、第95條、第78條，裁定如主文。
中    華    民    國    95    年    10    月    31    日
                  民事第一庭      審判長法  官  林金村
                                        法  官  林輝雄
                                        法  官  胡景彬
上為正本係照原本作成。
抗告人如不服本裁定，僅得於收受本裁定正本送達後10日內以適
用法規顯有錯誤為理由，向本院提出抗告狀（須附繕本），依法
應繳納抗告費新台幣1千元，並委任律師為訴訟代理人，經本院
許可後始可再抗告於最高法院。
中    華    民    國    95    年    11    月     1    日
                                        書記官  趙玲瓏
【附記】
民事訴訟法第495條之1第2項準用同法第466條之1第1、2項規定
：
(1)對於第二審判決上訴，上訴人應委任律師為訴訟代理人。但上
  訴人或其法定代理人具有律師資格者，不在此限。
(2)上訴人之配偶、三親等內之血親、二親等內之姻親，或上訴人
  為法人、中央或地方機關時，其所屬專任人員具有律師資格並
  經法院認為適當者，亦得為第三審訴訟代理人。
                                                    Ｊ


司法院資訊處製作；財團法人民間司法改革基金會備份。
